# ias28一些困惑

提问人：liubin988513 时间：2012-02-02 09:13:17
8 An entity may own share warrants, share ca ll options, debt or equity instruments that are convertible into ordinary shares , or other similar instruments that have the potential, if exercised or converted, to give the entity addi tional voting power or reduce another party’s voting power over the financial and operating policies of another entity (ie potential voting rights). The existence and effect of potential voting rights that are currently exercisable or convertible, including potential voting rights held by other entities, are considered when assessing whether an entity has significant infl uence. Potential voting rights are not currently exercisable or convertible when, for example, they cannot be exercised or converted until a future date or unti l the occurrence of a future event. 不太明白这什么意思。潜在表决权在未执行怎么考虑啊。比如a企业从持有b企业10%股份，拥有可转换b企业15%股份的可转换债券。
没有转换前能够视为重大影响吗？？
IN10 The Standard does not permit an inve stor that continues to have significant influence over an associate not to apply the equity method when the associate is operating under severe long-term restrictio ns that significantly impair its ability to transfer funds to the investor. Signif icant influence must be lost before the equity method ceases to be applicable. 如果a企业投资b企业，持有25%股份。b企业所在国家不允许分回利润。这种情况怎么考虑呢。是从未来可以处置投资获取利益考虑该投资的价值吗？ 请各位老师帮忙解答下 谢谢
该贴已经同步到 liubin988513的微博

回答人：chenyiwei
1 、潜在表决权问题，和IAS 27和CAS 33在判断是否具有控制权时对潜在表决权的考虑原理是一样的，你可以先看看这两个准则中的相关规定，以便理解。 2 、重大影响的判断标准是“无权决定但有权参与被投资企业的财务、经营方面的决策，并据此获取经济利益”，因此即使被投资企业的利润汇回在一定时间内受到限制，但仍可以通过股权转让等方式实现、享有和承担对应的剩余净资产中的风险和报酬的（例如，股权转让价格与转让时标的股权所对应的净资产公允价值直接相关），则仍符合“重大影响”的定义和判断标准。

提问人：liubin988513 时间：2012-02-02 13:36:49
回复 chenyiwei 的帖子
谢谢陈老师。还是不太理解什么叫做当期可执行。比如a企业 10 年度持有b企业15%股份， 11 年持有的可转换债券可以转换成对b的10%股份， 10 年度需要考虑该项潜在表决权而视为重大影响吗？假如 12 年能够转换呢。

回答人：chenyiwei
如果转换权到 2011 年才能行使，则 2010 年末就不是当期可执行的转换权，不纳入潜在表决权的考虑。